# 预付给中储粮粮食拍卖保证金列报项目问题

提问人：wx_5e53207a402b 时间：2020-07-23 10:33:06
目前ABC公司竞拍粮食需要提前交保证金给中储粮公司指定账户，转账记录显示该账户户名为ABC，但在ABC已开立银行账户清单上无此账户，询问过银行之后，银行表示ABC公司无权限操作此账户，也无法进行函证，相关利息也不属于ABC公司。
请问这种情况预付的保证金列报在其他流动资产，还是类似票据保证金列报在其他货币资金中？

回答人：chenyiwei
由于“银行表示ABC公司无权限操作此账户，也无法进行函证，相关利息也不属于ABC公司”，故不属于ABC公司的货币资金，可列报为其他应收款或者其他流动资产。